Minutes et répertoires du notaire Sébastien CHAPELAIN, 19 décembre 1586 - décembre 1612 (étude XXI)
Archives nationales
- Minutes de Sébastien CHAPELAIN, 19 décembre 1586 - décembre 1612; MC/ET/XXI/53 - MC/ET/XXI/80
  - Minutes. 1606, MC/ET/XXI/70; registre
    - PRAGUE (vieille ville de) Capitale du Royaume de Bohême § Transaction entre Aaron THIERRY marchand à Mélisey et Pierre MACLENEX, marchand et bourgeois de la vieille ville de PRAGUE auquel Thierry a vendu pour 1500 florins de marchandises, 3 janvier 1606; MC/ET/XXI/70; fol. V
      accord; Prague, vieille Ville de
    - MURIERS (Association pour le fourniture des plants et graines de) § Engagement de Jacques HABERT maître ouvrier en fait des vers à Soie au diocèse de Carpentras, pour 3 ans au service de Barthelemy de LAFFEMAS, contrôleur général du commerce en France, pour surveiller les vers à Soie et fermer des apprentis, 11 janvier 1606; MC/ET/XXI/70; fol. XXIII
    - MURIERS (Association pour les graines et plants de) § Procuration de Jacques CHABOT l'un des Associés à Jean VANDER VEKENG adjudicataire pour le fait des mûriers, pour le représenter en tout ce qui touchera leur Association pour les graines et plants de MURIERS, 13 janvier 1606; MC/ET/XXI/70; fol. XXVI
      procuration; Muriers, Association pour les graines et plants de
    - MURIERS (Association pour les graines de) § Procuration de Jean VANDER VEKENG agent général du Roi pour le commerce et manufactures en France, à Jacques CHABOT l'un des associés avec lui en l'Association pour les graines de MURIERS, pour établir des pépinières des tous les diocèses de France, 15 janvier 1606; MC/ET/XXI/70; fol. XXXI
      procuration; Muriers, Association pour les graines de
    - MURIERS (Association pour les graines et pépinières de) § Association par Jean VANDER VEKENG et Jacques CHABOT, de différents autres marchands bourgeois de Paris, avec eux au contrat fait par les Commissaires du Roi de créer des pépinières de 50 000 mûriers dans chaque diocèse, 18 janvier 1606; MC/ET/XXI/70; fol. XXXVI
      Mûriers, Association pour les graines et pépinières de
    - BOULLENGER (Robert) maître peintre, bourgeois de Paris, demeurant rue Saint-Martin, paroisse Saint-Merri § Bail par. .. à Jean de LA BRUYÈRE, maître tissutier-rubannier, d'une maison rue Merderet, 21 janvier 1606; MC/ET/XXI/70; fol. XXXIX
    - CARTIERS (les maîtres) de Paris § Ratification par les. .. d'une sentence Arbitrale intervenue à la suite d'un Contrat entre les. .., au sujet des cartes et Tarots (passe devant DESNOTE le 3.X.1605) Cette sentence ordonne la répartition de 20 compagnons chez les maîtres dudit métier qui ratifient, 31 janvier 1606; MC/ET/XXI/70; fol. LXIIII
      Desnote, M.
    - MURIERS (Association pour la fourniture des plants et graines de) au Clergé de France § Nouvelle Association faire par Jean de VANDER VERENG à cause de son traité du 29 novembre 1605 avec les Commissaires établis par le Roi pour le règlement des Commerce de France, de créer une pépinière dans chaque diocèse, 16 février 1606; MC/ET/XXI/70; fol. LXXVII
      Mûriers, Association pour la fourniture des plants et graines de
    - MOULLET (Claude) Jardinier ordinaire du Roi demeurant à l'Hôtel Matignon, paroisse Saint-Germain-l'Auxerrois § Association de. .. au traité concernant la fondation dans chaque diocèse de France d'une pépinière de 50 000 mûriers blancs, 16 février 1606; MC/ET/XXI/70; fol. LXXVII
      Moullet, Claude
    - MURIERS (Association pour le fourniture de) au clergé de France § Traité entre Barthélemy de LAFFEMAS Contrôleur général du commerce, à Jacques CHABERT, expert en la nourriture des vers à soie afin de surveiller les vers à soie, tirer la soie à la perfection, et former des Apprentis, 24 février 1606; MC/ET/XXI/70; fol. IIII/XX/VII
      Mûriers, Association pour le fourniture de
    - AUDRAS (Pierre) Ecuyer, capitaine enseigne de l'une des compagnies des gardes du Roi, demeurant à Paris rue Saint-Martin, paroisse Saint-Nicolas-des-Champs § Quittance par Pierre AUDRAS pour les loyers d'une maison qui lui appartient rue neuve et paroisse Saint-Médéric; Procuration de Pierre AUDRAS à Nicolas HUDET, archer des ordonnances du Roi et f° VIXXVII: Ratification par Pierre AUDRAS d'un contrat de donation par lui fait audit HUDET; Bail par Pierre AUDRAS d'une maison sise rue de la Verrerie, lui appartenant, 10, 22 mars, et 3 mai 1606., 10 mars 1606 - 3 mai 1606; MC/ET/XXI/70; fol. CVII; fol. VI/XX/VI; fol. II/CI/X
      procuration; donation; quittance; bail; Audras, Pierre
    - QUAIS de Paris § Transport par Barbe COQUILLART, veuve de Crienne CHARLEMAGNE, marchand bourgeois de Paris et commissaire des QUAIS de Paris à André NERCIER aussi commissaire des QUAIS de Paris de son droit successif sur le bail fait par les Marchands d'Echevins de Paris à son mari, de la moitié des fauches des herbes étant sur les remparts dans les fosses, égouts et partons de la ville, 30 mars 1606; MC/ET/XXI/70; fol. VII/XX/II
      bail; transport de droits
    - MÛRIERS (Association pour la plantation de) dans tous les diocèses de France § Marché par BIRAC, père et fils, marchands c/r/ Condom, aux associés pour la plantation de MÛRIERS pour la plantation de 50 000 mûriers dans 12 diocèses, 4 avril 1606; MC/ET/XXI/70; fol. VII/XX/XVI
      marché; Mûriers, Association pour la plantation de
    - MOULLET (Claude) Jardinier ordinaire du Roi demeurant à l'Hôtel Matignon, paroisse Saint-Germain-l'Auxerrois § Marché par Mathieu et Siméon BIRAC marchands à Condom, à. .. et autres associés pour la plantation de mûriers par tout le royaume, 4 avril 1606; MC/ET/XXI/70; fol. VII/XX/XVI
      marché; Moullet, Claude
    - RÉCOLLETS (Pères) du faubourg Saint-Martin § Marché de Charpenterie pour la Construction de l'Infirmerie du Couvent des Pères RÉCOLLETS du faubourg Saint-Martin, 5 avril 1606; MC/ET/XXI/70; fol. VII/XX/XVII
      marché; Récollets, Pères
    - RECOLLETS (Pères) du couvent près de l'église Saint-Laurent § Quittance de plusieurs maçons du pays de la Marche de 491 £. 15 s. pour travaux faits au bâtiment construit au Pères RECOLLETS, 18 avril 1606; MC/ET/XXI/70; fol. III/C/LXIIII
      quittance; marché; Recollets, Pères
    - MAILLARD (Etienne) Faiseur d'images en bosse, natif, du Haire de Grâce, demeurant à Paris rue des Deux Portes, paroisse Saint-Sauveur § Mariage de .. Parmi les témoins Guillaume TISSIER, aussi faiseur d'images en bosse demeurant à Rouen, son beau-frère, 17 mai 1606; MC/ET/XXI/70; fol. II/C/XXI
      contrat de mariage; Maillard, Etienne
    - LE PAULTRE (famille) menuisiers § Bail d'une maison rue des Ménétriers (plusieurs actes dans l'Etude), 29 mai 1606; MC/ET/XXI/70; fol. II/C/XLII
      bail; Le Paultre, famille
    - PETIT (Sébastien) Conseiller du Roi et Lieutenant jugé ordinaire à Moret en Gâtinais § Compte, 30 mai 1606; MC/ET/XXI/70; fol. II/C/XLIIII
      Petit, Sébastien
    - SAINT-MERRI (église) § Déclaration des Chapelains bénéficiers en l'. .. au sujet de l'admission à loger dans la maison de leur communauté de Charles BAROYS au lieu de Pierre FROISSYER, 9 juin 1606; MC/ET/XXI/70; fol. II/C/LXVII
      déclaration
    - FRANQUEVILLE (Pierre de) sculpteur ordinaire du roi, natif de Cambrai demeurant à Florence logé au Louvre fils de Martin de Franqueville § Procuration par Pierre de FRANQUEVILLE à sa femme Lucia Bonne, demeurant à Florence, 23 juin 1606; MC/ET/XXI/70; fol. 283
      procuration; Franqueville, Pierre de
    - JACQUET dit de GRENOBLE (Mathieu) Sculpteur Ordinaire du Roi et Maître Sculpteur et peintre à Paris, rue Saint-Martin, paroisse Saint-Nicolas § Apprentissage de François de LAVAL chez. .., 17 juillet 1606; MC/ET/XXI/70; fol. III/C/XXII
    - S/r/ MERRI (Chapelains et bénéficiaires de l'église) § Déclaration de maître Guillaume ROBICHE prêtre bénéficier en l'église Saint-MERRI au sujet du logement destine aux Chapelains et benéficiaires de l'église Saint-MERRI dans le cloître de l'église, 23 août 1606; MC/ET/XXI/70; fol. III/C/LXVII
      déclaration; S/t/ Merri, Chapelains et bénéficiaires de l'église
    - GOYMIER (Jean) Cartier ordinaire du Roi, rue Aubry-le Border § Apprentissage chez. .., 29 août 1606; MC/ET/XXI/70; fol. II/C/LXXVIII
      contrat d'apprentissage; Goymier, Jean
    - JACQUET dit de GRENOBLE (Mathieu) Sculpteur ordinaire du Roi, maître Sculpteur et peintre à Paris rue Saint-Martin § Apprentissage de Jérôme STALPAERT chez. .., 12 septembre 1606; MC/ET/XXI/70; fol. III/C/IIII/XX/XVII
    - STALPAERT (Rémy) Peintre demeurant à Bruges § Apprentissage de Jérôme STALPAERT fils de .. âgé de 18 ans, assisté de Jean VANDERVERENG, marchand bourgeois de Paris, chez Mathieu JACQUET dit de GRENOBLE, 12 septembre 1606; MC/ET/XXI/70; fol. III/C/III/XX/XVII
      contrat d'apprentissage; Stalpaert, Rémy
    - CANAUX (Société pour le dessèchement des Marais de France et navigables) § Dépôt par Humfrey BRADLEY, Gentilhomme du pays de Braband, maître des Digues de France, d'un écrit de sa main confirmant un contrat de. .. passé devant de HAULTDESENS le 19 Janvier 1605, 13 septembre 1606; MC/ET/XXI/70; fol. IIII/C/I
      Bradley, Humfrey
    - Indemnité de Hiérome Franco, maître peintre à Paris, demeurant à Saint-Germain-des-Prés, rue du Petit-Lion, à Jean Vandenvereng, marchand bourgeois de Paris., 14 septembre 1606; MC/ET/XXI/70; Fol.403
      indemnité; Petit-Lion (rue du); Saint-Germain-des-Prés (hameau); Franco, Jérôme; Vandenvereng, Jean; commerçant; peintre
    - Gentilhommes polonais aux noms très déformés., 21 octobre 1606; MC/ET/XXI/70
      Étrangers en France, Français à l'étranger et aux colonies, XVIe-XIXe siècle (env. 1.000 actes), par le personnel du Minutier,1950-2000 (fichier papier entièrement dématérialisé; voir contexte dans le Plan d’orientation général - Notaires de Paris, guides thématiques du Minutier).
      Date de création de la notice: 2002
      Pologne
    - DUPONT (Pierre) Tapissier ordinaire du Roi demeurant aux Galeries du Louvre § Transport de rente par .., 13 novembre 1606; MC/ET/XXI/70; fol. IIII/C/LXIIII
      transport de droits; Dupont, Pierre
  - Minutes. 1607, janvier - juin, janvier - juin 1607; MC/ET/XXI/71; registre
    - LE SUEUR (Jean) maître maçon bourgeois de Paris § Nombreux marché par .., 1600; MC/ET/XXI/71; Etude XXI
      marché; Le Sueur, Jean
    - PAYQUYÉ (François) marbrier à Paris rue Grenier Saint-Ladre § Marché de tombe de marbre noir par. .. à Mathieu JACQUET dit de GRENOBLE, maître sculpteur et peintre à Paris, Sculpteur Ordinaire du Roi, 20 janvier 1607; MC/ET/XXI/71; fol. XXXII
      marché; Payquyé, François
    - JACQUET dit de GRENOBLE (Nicolas) (sic) maître Sculpteur à Paris, demeurant rue Saint-Martin, paroisse Saint-Nicolas-des-Champs (sic) § Marché de sculpture de tombe par. .. à Demoiselle LEFORT femme de Jean de LUZEMU, écuyer sieur de VILLATES, par leur défunt fils., 24 janvier 1607; MC/ET/XXI/71; fol. XLVI
      marché; Jacquet dit de Grenoble, Nicolas
    - MARBAIS (Jean) Grand Arpenteur Général de France § Obligation de Nicolas OUDET, envers .. qui lui a confié 20 commissions pour trouver des Arpenteurs Capables dans la région de Sermoise; Procuration de .. Audis OUDET, 5 février 1607; MC/ET/XXI/71; fol. LXXVI
      procuration; obligation; Marbais, Jean
    - EUSTACHE (Dominique) marché faiseur et ouvrier pour le Roi en draps d'or, d'argent et soie, logé aux bâtiments neufs de Sa Majesté, au Parc des Tournelles § Mise en apprentissage de Jean GODEFFROY avec .., 7 février 1607; MC/ET/XXI/71; fol. IIII/XX/
      contrat d'apprentissage; Eustache, Dominique
    - LEU (Thomas de) Graveur de figures en taille douce bourgeois de Paris, rue au Febvre, paroisse Saint-Martial § Promesse de remboursement à .. en vertu d'une obligation passée devant BOUCHER et JANOT, le 12 Juillet 1605, 19 février 1607; MC/ET/XXI/71; fol. CV
      obligation; Leu, Thomas de
    - VAUCONSAIN (Antoine de) Marchand de peintures au Palais, demeurant rue de la Barrillerie § Ratification et Cautionnement par. .. pour le bail d'une boutique au Palais fait à Paul de LA HOUVE, 13 mars 1607; MC/ET/XXI/71; fol. VII/XX/IX
      bail; Vauconsain, Antoine de
    - HARDOUIN (Simon) Maître menuisier rue Cul-de-Sac paroisse Saint-Nicolas-des-Champs § Apprentissage chez. .., 29 mars 1607; MC/ET/XXI/71; fol. IX/XX/IX
      contrat d'apprentissage; Hardouin, Simon
    - REITRES (régiment des) § Transaction au sujet des Soldes d'officiers du régiment des REITRES, 23 mai 1607; MC/ET/XXI/71; fol. II/C/IIII/XX/VII
      accord; Reitres, régiment des
    - QUETEL (Jacques) Architecte, ingénieur et maître peintre et sculpteur à Paris, demeurant rue Aubry-le-Boucher § Apprentissage de Claude SAUXON avec ..., 23 mai 1607; MC/ET/XXI/71; fol. II/C/IIII/XX/VI
      contrat d'apprentissage; Quetel, Jacques
    - CARRIÈRE (marché d'extraction de) § Accord entre Jean LESUEUR maître maçon à Paris; Nicolas RÉGNARD, maçon à la Villette Saint-Lazare au sujet de la carrière et plâtrière aux faubourg Saint-Laurent, 1er juin 1607; MC/ET/XXI/71; fol. III/C/XI
      accord; Lesueur, Jean; Régnard, Nicolas
    - JACQUET dit de GRENOBLE (Mathieu) Sculpteur ordinaire du Roi et maître Sculpteur et peintre à Paris § Alloué de Nicolas JOLYEN, compagnon sculpteur, pour 6 mois, avec. .., 2 juin 1607; MC/ET/XXI/71; fol. III/C/XII
    - PAPETIERS § Compte entre Michel LE SUEUR, marchand PAPETIERS demeurant rue Aubry-le-Boucher et Jean JAMET le jeune aussi marchand papetiers en ladite rue, autrefois serviteur dudit LE SUEUR auquel il doit 60 livres. Par ces présentes LE SUEUR lui en donne quittance., 6 juin 1607; MC/ET/XXI/71; fol. III/C/XVII
      quittance
  - Minutes. 1607, juillet - décembre, juillet - décembre 1607; MC/ET/XXI/72; registre. Document détérioré.
    - JACQUET dit de GRENOBLE (Mathieu) maître sculpteur à Paris et sculpteur Ordinaire du Roi, rue Saint-Martin, paroisse Saint-Nicolas § Marché de tombe par. .. à l'exécuteur testamentaire de défunt Mathieu HOUÉ prêtre curé de Hermeray officiel d'Epernon, pour celui-ci., 5 juillet 1607; MC/ET/XXI/72; fol. X
    - GUILLAIN dit de CAMBRAI (Nicolas) maître sculpteur bourgeois de Paris § Quittance de rachat à. .. à cause de la maison à l'Image N. D. de Liesle rue Saint-Martin achetée pardevant notaire soussigné le 21 février 1600 5 chargée de ladite rente, 9 juillet 1607; MC/ET/XXI/72; fol. XXXVII
    - MARBAIS (Jean) Grand arpenteur Général du Royaume de France § Déclaration de .., 11 juillet 1607; MC/ET/XXI/72; fol. XVIII
      déclaration; Marbais, Jean
    - Délai donné par Samuel Aimedieu, maître opérateur à Paris, à Anne de Palus, veuve de Michel Noyret, trompette ordinaire de la maison du roi, et à Mathurin Noyret, trompette juré ordinaire du roi en la ville, prévôté et vicomté de Paris, son fils, pour lui payer la somme de 378 livres tournois., 17 juillet 1607; MC/ET/XXI/72; folio 40
      Musique XVIIe siècle [2407 actes], par Madeleine Jurgens et le personnel du Minutier, 1954-1996 ( fichier papier entièrement dématérialisé; voir contexte dans le Plan d’orientation général - Notaires de Paris, guides thématiques du Minutier).
      musicien; musicien
    - QUETEL (Jacques) maître peintre et Ingénieur, bourgeois de Paris demeurant rue Aubry-le-Boucher § Désistement du Central d'apprentissage de Claude SAUXON avec .., 20 juillet 1607; MC/ET/XXI/72; fol. IIII/XX/VIIL
    - CARRIÈRE (marché d'extraction de) § Promesse par Mathieu HASTE, Carrier à Paris, à Jean LESUEUR, maître maçon à Paris de tirer avec 3 autres Carriers toute la pierre de la. .. que LESUEUR a louée à Claude MOREAU, de LA CHAPELLE, 28 juillet 1607; MC/ET/XXI/72; fol. IIII/XX/XI
    - Obligation par Anne de Palus, veuve de feu Michel Noyret, et Mathurin Noyret, trompette juré ordinaire du roi en la ville de Paris, prévôté et vicomté de Paris, envers Sébastien Boullier, archer du guet à cheval de la ville de Paris, pour 400 livres tournois, afin de payer à Samuel Aimedieu la somme de 378 livres. folio LXIII: quittance par Aimedieu aux Noyret., 9 août 1607; MC/ET/XXI/72; folio 62 et 63
      obligation; musicien; militaire du rang
    - CHATILLON-sur-SEINE § Bail d'une maison sise à CHATILLON-sur-SEINE, avec condition de la faire reconstruire et faire de neuf deux fours à cuire chaux, pour Pâques prochain au plus tard., 24 août 1607; MC/ET/XXI/72; fol. CX
      bail
    - MARCHANT (Jean) Juré du Roi en l'Office de Charpenterie à Paris demeurant rue Beaubourg § Marché de Charpenterie pour la maison à l'Image Notre Dame rue Saint-Martin par Jean MARCHANT, 4 octobre 1607; MC/ET/XXI/72; fol. II/C/II
      marché; Marchant, Jean
    - HARDOUIN (Simon) maître menuisier bourgeois de Paris demeurant rue Cul de Sac paroisse Saint-Nicolas-des-Champs § Alloué de Mathurin JAQUE Compagnon menuisier en la dite rue avec. .. 'pour se perfectionner en l'art et industrie de menuiserie, taille de figures, enrichissements et même en l'application de pierre et marbre en l'art de menuiserie' pour un an, 21 octobre 1607; MC/ET/XXI/72; fol. II/C/XXXV
      Hardouin, Simon
    - ROSNY (Marché de fontaines et conduite des eaux au haut de la montagne du village de) §. .. par Philippe GOND, maître fontainier à Paris rue de la Verrerie à Isaac PLASTRIER, receveur des Tailles à Soissons, demeurant rue Beaubourg, 23 octobre 1607; MC/ET/XXI/72; fol. II/C/XXXVII
    - Accord entre Robert Gallois, maître quincaillier en fer blanc, d'une part, François Cormillier et Guillaume Gaultier, marchand mercier, d'autre part, pour mettre fin au procès mit entre eux pour cause de fausses accusations, de vol portées par le premier contre les seconds., 31 octobre 1607; MC/ET/XXI/72
      contrat de mariage; commerçant; musicien
    - CARRIÈRE (marché d'extraction de) § Désistement entre Jean LESUEUR maître maçon; Mathieu HASTE, Carrier, du. .. fait entre eux; suffisamment de pierre ayant été extraite (cf f° III/C/LV) 1607 21 décembre, 3 novembre 1607; MC/ET/XXI/72; fol. II/C/LVII
      Lesueur, Jean; Haste, Mathieu
    - JACQUET dit de GRENOBLE (Mathieu) Sculpteur ordinaire du Roi et maître Sculpteur à Paris, dem/t/ rue Saint-Martin, paroisse Saint-Nicolas § Désistement entre. .. et Louis JONQUET lieut/t/ particulier des Eaux et Forêts au bailliage de Dourdan, du marché fait ss. p. pour un crucifix en l'église Saint-Germain de Dourdan, 23 novembre 1607; MC/ET/XXI/72; fol. II/C/IIII/XX/XVIII
    - MARBAIS (Jean) Grand arpenteur de mesureur Général de France § Promesse par Noël NOSLEY praticien près Vitry à Parthors de ne pas se mêler d'Arpenter malgré la Commission qu'il eu avait reçue de .., 7 décembre 1607; MC/ET/XXI/72; fol. III/C/XX
    - S/t/ Antoine (rue) maison du Plat d'étain paroisse Saint-Paul § Transaction entre Louis de BOLLOGNE conseiller et aumônier du Dauphin, prieur commendataire du prieuré Sainte-Catherine du Val des Ecoliers et Marie AUBERY, au sujet des lots et ventes de la rue S/T/ Antoine, 8 décembre 1607; MC/ET/XXI/72; fol. III/C/XXII
      acte de vente; accord; S/t/ Antoine, rue
    - BOULLENGER (Robert) maître peintre, bourgeois de Paris rue Saint-Martin, paroisse Saint-Merri § Transaction entre. .. et ses cohéritiers en la succession de Marie DEHAN leur aïeule, 10 décembre 1607; MC/ET/XXI/72; fol. III/C/XXVI
      accord; Boullenger, Robert
    - JACQUET dit de GRENOBLE (Mathieu) maître sculpteur à Paris, Sculpteur ordinaire du Roi § Attestation de Nicolas THOURINT maître Sculpteur et peintre à Paris, de Ari NICOLAS, Compagnon Sculpteur et Jean SAVYN, marbrier, au sujet d'une pierre à tombe défectueuse Par a été transportée en l'atelier de. .. rue Saint-Martin, 31 décembre 1607; MC/ET/XXI/72; fol. III/C/LXII
  - Minutes. 1608, MC/ET/XXI/73; registre
    - LEROUX (Nicolas) maître Sculpteur et peintre à Paris demeurant rue de la Bucherie à l'enseigne Saint-Louis, paroisse Saint-Séverin § Obligation de .. et de Laurent BACHOT maître Sculpteur, peintre, architecte et ingénieur bourgeois de Paris, envers Mathieu J. dit GRENOBLE Sculpteur ordinaire du Roi pour un marché de construction à Fontainebleau reçu par LENORMANT et DEPOCHE le 5 Septembre 1584 (CXVII), 1608; MC/ET/XXI/73; fol. V/C/V
      obligation; marché; Leroux, Nicolas
    - CARTIERS (les Maîtres) de Paris § Accord entre les Maîtres CARTIERS et André BRIGAND, fermier général des cartes, dés et tarots de ce royaume de France, demeurant rue des Cinq-Diamants, au sujet des marques à apposer sur les cartes, suivant le règlement du Conseil., 5 février 1608; MC/ET/XXI/73; fol. LXVI
    - BOIS du BRÉSIL § Cession par Jean BABOZADALMADA, chevalier de l'ordre de Notre Seigneur Jésus Christ, sergent major général en Portugal, y demeurant, à présent à Paris, à Duarte FERNANDEZ, marchand portugais étant aussi à Paris, de 1460 quintaux de BOIS de BRÉSIL le quintal pesant 128 livres, qui ont été voiturés en 1605 à Saint-Malo; Procuration au même sujet, 6 février 1608 - 9 avril 1608; MC/ET/XXI/73; fol. LXIII et LXIIII; fol. II/C/II
      cession; procuration
    - ECOLE (Maître d') et écrivain LE NAIN (François) rue Geoffroy-Langevin § Marché de vidange à François LE NAIN, 18 février 1608; MC/ET/XXI/73; fol. IIII/XX/XVII
      marché; Le Nain, François
    - PLÂTRE (contrôle du) § Commission donnée pour le. .. à Villejuif, Antony, Fontenay, Bagneux, Châtillon, Clamart, Chaville et Meudon, par Jean TREILLAULT, juré contrôleur, jaugeur et mesureur des plâtres cuits, crus, moëllons, en la ville et Prévôté et Vicomté de Paris, demeurant rue Saint-Martin, 22 février 1608; MC/ET/XXI/73; fol. CVII
      maçon
    - WURTEMBERG (Jean Frederich, duc de) Comte de MONTBELIARD § Procuration de Jean Frederich, duc de WURTEMBERG pour l'administration des seigneuries dépendant du duché. (et plusieurs actes dans l'étude), 23 février 1608; MC/ET/XXI/73; fol. CX
      procuration; Wurtemberg, Jean Frederich, duc de
    - VYON (Denis de) Ecuyer Sieur de CRESSANCOURT § Quittance de Denis de VYON se faisant fort de Hélène de VILLIERS, sa femme, 25 février 1608; MC/ET/XXI/73; fol. CXII
      quittance; Vyon, Denis de
    - JACQUET dit de GRENOBLE (Mathieu) Sculpteur ordinaire au Roi et maître Sculpteur à Paris, rue Saint-Martin, paroisse Saint-Nicolas-des-Champs § Alloué de Claude DAVID, compagnon tailleur de pierre à Paris âgé de 19 ans, avec. .., 28 février 1608; MC/ET/XXI/73; fol. VI/XX/XI
    - JACQUET dit GRENOBLE (Mathieu) Sculpteur Ordinaire du Roi et maître Sculpteur à Paris, rue Saint-Martin, paroisse Saint-Nicolas-des-Champs § Marché de sculpture par ALI NICOLAS Sculpteur demeurant dite rue, enseigne Saint-Nicolas, à. .. pour faire 4 images des 4 évangelistes et 2 images de Saint-Nicolas et Saint-Jean l'Evangeliste, en bois, semblables à celles de Saint-Etienne du NON, 29 février 1608; MC/ET/XXI/73; fol. VI/XX/VII
      marché; Jacquet dit Grenoble, Mathieu
    - GAVOYS (Laurent de) Pédagogue en l'Université de Paris demeurant rue. Saint-Etienne-des-Grès § Traité entre Laurent de GAVOYS et Luc DULIS, au sujet d'une vente passée entre eux, devant même notaire, le 19 décembre dernier, 4 mars 1608; MC/ET/XXI/73; fol. VI/XX/XVIII
      acte de vente; Gavoys, Laurent de
    - METTERNICH (Damien de) Lieutenant colonel au régiment des Lansquenets de gens de pied levés par défunt Thédéric de SCHOMBERT pour le service de S.M. pendant 23 mois au pays de Bretagne et par Damien de METTERNICH commandé seul depuis la journée de Livry § Procuration (en blanc) d'Henry HARTARD de METTERNICH, gentilhomme allemand demeurant à Trêves, à présent logé à Paris rue Saint-Honoré, enseigne du Château, comme cohéritier en la succession de défunt Damien de METTERNICH; Autre procuration du même à Mathieu COIGNET, écuyer sieur de la THUILLERIE; Transaction., 6 mars 1608; MC/ET/XXI/73; fol. VI/XX/XIIII; fol. VI/XX/XVI; fol. VII/XX/II
      procuration; accord; Metternich, Damien de